【裁判字號】    97,訴,741
【裁判日期】    970530
【裁判案由】    毒品危害防制條例
【裁判全文】
臺灣基隆地方法院刑事判決               97年度訴字第741號
公  訴  人  臺灣基隆地方法院檢察署檢察官
被      告  乙○○
上列被告因違反毒品危害防制條例案件，經檢察官提起公訴（97
年度毒偵字第949號、第960號），被告就被訴事實為有罪之陳述
，本院合議庭裁定由受命法官獨任進行簡式審判程序審理，茲判
決如下：
    主  文
乙○○施用第一級毒品，累犯，處有期徒刑捌月。又施用第一級
毒品，累犯，處有期徒刑捌月。應執行有期徒刑壹年。
    事  實
一、乙○○前因施用毒品案件，經強制戒治交付保護管束於民國
    90年12月21日期滿執行完畢，業經臺灣基隆地方法院檢察署
    檢察官於91年1月3日，以91年度戒毒偵字第1號為不起訴處
    分確定；另因施用毒品案件，經本院於94年9月26日，以94
    年度訴字第659號判決判處有期徒刑10月確定，並於96年7月
    16日執行完畢。詎其仍未戒除毒癮，復基於施用第一級毒品
    之犯意，分別於下列時、地施用海洛因：
(一)、於96年12月13日某時許，在基隆市火車站之公共廁所內，以
    針筒注射之方式，施用第一級毒品海洛因1次，嗣於同年月
    14日16時35分許，為警在基隆市○○街處臨檢查獲，並扣得
    其所有之第二級毒品安非他命1包（淨重0.121公克）（持有
    第二級毒品部分，檢察官另行聲請簡易判決處刑）。並經警
    採尿送驗後，結果呈鴉片類之嗎啡、可待因陽性反應而悉上
    情。
(二)、於97年2月16日某時，在同一地點，以相同之方式，施用第
    一級毒品海洛因，因其為列管之毒品人口，而於同年月17日
    10時許為警通知前往基隆市警察局第一分局南榮路派出所採
    尿送驗，結果呈鴉片類之嗎啡陽性反應而悉上情。
二、案經基隆市警察局第一分局報告臺灣基隆地方法院檢察署檢
    察官偵查起訴。
    理由
壹、程序事項：
    查本件被告乙○○所犯為毒品危害防制條例第10條第1項之
    施用第一級毒品罪，非死刑、無期徒刑、最輕本刑為3年以
    上有期徒刑之罪，或高等法院管轄第一審之案件，被告於本
    院準備程序中，就被訴事實為有罪之陳述，經告以簡式審判
    程序之旨，並聽取檢察官、被告之意見後，本院合議庭已依
    刑事訴訟法第273條之1第1項之規定，裁定由受命法官獨任
    進行簡式審判程序，是本件之證據調查依刑事訴訟法第273
    條之2規定，不受同法第159條第1項、第161條之2、第161條
    之3、第163條之1及第164條至第170條規定之限制，合先敘
    明。
貳、實體事項：
一、上揭事實，業據被告於檢察官偵查及本院審理時供承不諱，
    且被告查獲後分別於96年12月14日17時40分、97年2月17日
    11時35分許為警採集其親自排放之尿液，送請臺灣尖端先進
    生技醫藥股份有限公司、台灣檢驗科技股份有限公司，以氣
    相層析質譜儀分析法確認檢驗結果，均呈嗎啡、可待因及嗎
    啡之陽性反應，此有該公司分別於97年1月10日、97年2月29
    日所出具之濫用藥物尿液檢驗報告各1份在卷可稽。足認被
    告前開自白與事實相符，可以採信。被告前因施用毒品案件
    ，於90年12月21日戒治期滿執行完畢，又於94年間施用毒品
    案件，經法院判處徒刑，再於5年內犯本案之施用第一級毒
    品海洛因罪，其罪證明確，犯行洵堪認定，自應依法論科。
二、論罪科刑：
(一)、查海洛因係毒品危害防制條例第2條第2項第1款所定之第一
    級毒品，被告予以施用，核其所為，係犯毒品危害防制條例
    第10 條第1項之施用第一級毒品罪。被告各次持有第一級毒
    品以供其各次施用，其持有之低度行為應為其施用之高度行
    為所吸收，均不另論罪。又被告先後施用毒品之行為，均係
    為滿足各該次之毒癮，於滿足毒癮後，該次行為即已完成，
    是各次均為各自獨立之行為，各具獨立性，其前後次施用毒
    品行為間，自無密切不可分之關係，各自獨立構成一個施用
    毒品罪責，應予分論併罰。被告前曾受如事實欄所載有期徒
    刑之執行，此有臺灣高等法院被告前案紀錄表附卷可考，其
    於有期徒刑執行完畢後5年以內，故意再犯本件最重本刑為
    有期徒刑以上之刑之罪，為累犯，應依刑法第47條第1項分
    別加重其刑。
(二)、爰審酌被告犯罪之動機、吸食頻率、曾有施用毒品之前科仍
    不知戒除，惟犯罪後坦承犯行，且所犯之施用毒品犯行乃戕
    害自己身心健康，並未危及他人等一切情狀，分別量處如主
    文所示之刑，並定其應執行刑，以示懲儆。
據上論斷，應依刑事訴訟法第273條之1第1項、第299條第1 項前
段，毒品危害防制條例第10條第1項，刑法第11條、第47條第1項
、第51條第5款，判決如主文。
本案經檢察官甲○○到庭執行職務。
中    華    民    國    97    年    5     月    30    日
                  刑事第二庭法  官  陳伯厚
以上正本證明與原本無異。
如不服本判決應於收受本判決後10日內向本院提出上訴書狀，其
未敘述上訴理由者，並得於提起上訴後10日內向本院補提理由書
狀（均須按他造當事人之人數附繕本）「切勿逕送上級法院」。
中    華    民    國    97    年    5     月    30    日
                            書記官  黃士元
附錄論罪法條
毒品危害防制條例第10條第1項
施用第一級毒品者，處6月以上5年以下有期徒刑。


司法院資訊處製作；財團法人民間司法改革基金會備份。
